【裁判字號】    92,交聲,1028
【裁判日期】    920828
【裁判案由】    違反道路交通管理處罰條例聲明異議
【裁判全文】
臺灣臺北地方法院交通事件裁定                  九十二年度交聲字第一０二八號
      異議人即
      受處分人    耿中心  男  四十八歲(民國四十四年一月七日生)
右列異議人即受處分人因違反道路交通管理處罰條例案件，對於臺北市交通事件裁決
所中華民國九十二年八月七日所為之處分（原處分案號：北市裁三字第裁二二－ＺＡ
0000000號），聲明異議，本院裁定如左：
    主  文
異議駁回。
    理  由
一、按汽車行駛高速公路應依速限標誌指示，又汽車行駛於高速公路而不遵管制之規
    定者，處汽車駕駛人新臺幣 (下同)三千元以上六千元以下罰鍰，高速公路交通
    管制規則第五條第一項前段、道路交通管理處罰條例第三十三條第一項分別定有
    明文。次按逕行舉發違反道路交通管理事件，經汽車所有人依通知單之應到案日
    期前到案，並告知違規駕駛人姓名、
    行通知違規駕駛人到案依法處理；逾應到案日期，處罰機關應依道路交通管理處
    罰條例第八十五條第三項規定處罰該汽車所有人，違反道路交通管理事件統一裁
    罰標準及處理細則第二十四條亦定有明文，易言之，如汽車駕駛人違規超速，為
    警當場攔停者，處罰機關固應對汽車之駕駛人為處罰，惟若舉發機關並非當場對
    該部汽車攔停，而係依違反道路交通管理處罰條例第七條之二規定以科學儀器取
    得違規證據資料（如照相機或測速器）逕行舉發者，此際舉發機關只能依上開規
    定對汽車所有人為掣單舉發，而如經舉發之汽車所有人在舉發通知單上所載之應
    到案日期前到案，並告知處罰機關該名之汽車違規駕駛人姓名、
    及住址者，處罰機關應即依前開細則第二十四條規定處罰該名違規駕駛人，而如
    汽車所有人未於應到案日期前到案或雖於應到案日期前到案，而未告知處罰機關
    實際之違規駕駛人者，處罰機關仍應依道路交通管理處罰條例第八十五條第三項
    「本條例關於車輛駕駛人之處罰，如應歸責於車輛所有人者，處罰車輛所有人。
    」規定，對車輛所有人加以處罰。
二、本件異議人即受處分人耿中心所有車號九Ｃ－八六五七號自用小客車，於民國九
    十二年五月一日上午八時六分左右，駕駛上開車輛行經國道二號公路西向七點三
    公里處，有時速不得超過九十公里之限制，駕駛人竟以時速一百零三公里超速十
    三公里之行車速度超速行駛，為內政部警政署國道公路警察局第一警察隊使用電
    腦雷達自動照相測速器照相採證後，由員警依採證照片以受處分人有違反上開道
    路交通管理處罰條例第三十三條第一項規定之行為掣單逕行舉發。嗣受處分人於
    通知單上所載應到案日期前（九十二年六月二十四日）向原處分機關提出申訴，
    經原處分機關函請舉發單位調查結果，仍認受處分人有上開在高速公路不遵管制
    規定，超速行駛之違規行為，乃依道路交通管理處罰條例第三十三條第一項規定
    ，於九十二年八月七日裁處受處分人罰鍰三千元。
三、受處分人異議意旨略以：其係於當日上午八時三十分將上開車輛停放於距被照相
    地點約九公里處，依當時車速推算，其於該日上午八時六分行經前述違規地點缺
    乏合理性，又測速器前方並未設置警示牌，且無員警在現場操作，亦缺乏正當性
    及公信力。經查，本件受處分人所有之前開車輛，通過前開路段超速違規之事實
    ，業有現場採證照片一張明確足憑。又本件違規採證之測速器，係經濟部標準檢
    驗局檢定合格之儀器，有經濟部標準檢驗局雷達測速儀檢定合格證書影本附卷可
    稽，是以，當有汽車超速行經前開處所，該測速器即會受感應而拍照採證，其測
    試檢定結果之準確性應堪認定，不因未設警示牌或無員警在場操作而受影響。且
    內政部警政署國道公路警察局第一警察隊依道路交通管理處罰條例第七條之二
    第一項第七款規定，以科學儀器取得證據資料而對汽車所有人逕行舉發本件違規
    情事，並無不當。另受處分人既未能提出證據以資證明其確無違規行為，僅空言
    辯稱舉發時間不合理云云，尚難認其辯解為可採。是以本件事證明確，受處分人
    所有車輛之違規行為堪以認定。
四、綜上所述，受處分人所有之該汽車確有在右揭時地在高速公路超速行駛之違規行
    為，從而原處分機關依上開道路交通管理處罰條例第三十三條第一項規定裁處受
    處分人罰鍰三千元，核無違誤，本件受處分人之異議為無理由，應予駁回。
五、據上論斷，應依道路交通案件處理辦法第十九條，裁定如主文。
中      華      民      國    九十二    年      八      月    二十八    日
                              臺灣臺北地方法院交通法庭
                                      法  官 胡宗淦
右正本證明與原本無異
如不服本裁定應於送達後五日內向本院提出抗告狀
                                      書記官 張耀鴻
中      華      民      國    九十二    年      八      月    二十九    日


司法院資訊處製作；財團法人民間司法改革基金會備份。
